【裁判字號】    89,易,611
【裁判日期】    900308
【裁判案由】    毒品危害防制條例
【裁判全文】
臺灣宜蘭地方法院刑事判決                          八十九年度易字第六一一號
    公  訴  人  臺灣宜蘭地方法院檢察署檢察官
    被      告  甲○○
右列被告因毒品危害防制條例案件，經檢察官提起公訴（八十九年度毒偵字第一二四
七號），本院判決如左：
    主  文
甲○○施用第二級毒品，累犯，處有期徒刑捌月。
    事  實
一、甲○○有多次違反麻醉藥品管理條例及竊盜前科，於民國八十五年間因違反麻醉
    藥品管理條例及公共危險案件，經法院分別判處有期徒刑一年、六月，定執行刑
    為有期徒刑一年四月；八十六年間又因違反麻醉藥品管理條例案件，經判處有期
    有期徒刑一年，經合併執行已於八十八年五月三十日縮刑期滿執行完畢。又被告
    於八十七年間因毒品危害防制條例，經法院裁定執行觀察勒戒後，認無繼續施用
    毒品傾向，而經台灣宜蘭地方法院檢察署檢察官以八十七年偵字第三一八０號為
    不起訴處分；五年內又因施用毒品案件，經法院裁定執行觀察勒戒後，認有繼續
    施用毒品傾向，續經法院裁定執行強制戒治，繼因無繼續戒治必要而經法院裁定
    停止戒治交付保護管束，已於八十九年七月七日保護管束期滿。竟不知悔改，復
    於五年內之八十九年七月二十五日回溯前四日之某時止，在不詳處所，施用第二
    級毒品安非他命一次，為警於同年七月二十五日通知採尿後而知上情。
二、案經宜蘭縣警察局羅東分局報告台灣宜蘭地方法院檢察署檢察官偵查起訴。
    理  由
一、訊據被告矢口否認有上述犯行，辯稱係伊至羅東博愛醫院探望朋友，當時有三、
    四個人在病房施用毒品，伊可能吸到「二手煙」云云。經查，被告於上揭時地經
    採尿送驗後，呈甲基安非他命陽性反應，此有宜蘭縣衛生局安非他命及嗎啡之尿
    液檢驗單可憑，且經將尿液送往法務部調查局以氣相層析質譜儀複驗後亦有甲基
    安非他命之反應，此有法務部調查局之檢驗通知書附卷足憑，是應無偽陽性之可
    能，故被告前述所辯，應屬卸責，不足採信。又被告於八十七年間因毒品危害防
    制條例，經法院裁定執行觀察勒戒後，認無繼續施用毒品傾向，而經台灣宜蘭地
    方法院檢察署檢察官以八十七年偵字第三一八０號為不起訴處分；五年內又因施
    用毒品案件，經法院裁定執行觀察勒戒後，認有繼續施用毒品傾向，續經法院裁
    定執行強制戒治，後認無繼續戒治必要，繼經法院裁定停止戒治交付保護管束，
    已於八十九年七月七日強制戒治期滿等情，亦經本院調卷查閱屬實，並有被告之
    台灣高等法院被告全國前案紀錄表、本院刑事裁定、刑事判決及台灣宜蘭地方法
    院檢察署執行指揮書及及函稿可憑，是被告於交付保護管束期滿後再犯毒品犯行
    明確，應依法論科。
二、核被告所為係犯毒品危害防制條例第十條第二項之罪。被告施用毒品前持有毒品
    之犯行為施用行為所吸收不另論罪。又被告有如事實欄所示之前科及執行情形，
    五年內在犯有期徒刑以上之本罪，為累犯，應依法加重其刑。爰審酌被告犯罪之
    動機、目的、手段、所犯對國家社會所造成之影響、給於多次戒除毒癮之機會竟
    不知把握及犯罪後之態度等一切情狀，量處如主文所示之刑。
據上論斷，依刑事訴訟法第二百九十九條第一項前段、毒品危害防制條例第十條第二
項、刑法第十一條前段、第四十七條，判決如主文。
本案經檢察官林慧到庭執行職務。
中    華    民    國      九十        年      三      月       八      日
                                  臺灣宜蘭地方法院刑事第二庭
                                      法  官
右正本證明與原本無異。
如不服本判決，應於判決送達後十日內，向本院提出上訴狀。
毒品危害防制條例第十條第二項
施用第二級毒品者，處三年以下有期徒刑。


司法院資訊處製作；財團法人民間司法改革基金會備份。
